臺灣臺中地方法院刑事判決
111年度易字第165號
公  訴  人  臺灣臺中地方檢察署檢察官
被      告  洪芯亞



選任辯護人  黃浩章律師
            詹汶澐律師
上列被告因竊盜案件，經檢察官提起公訴（110年度偵字第20083
號、110年度偵緝字第1008、1009號），被告於準備程序進行中
就被訴事實為有罪之陳述，經本院合議庭裁定由受命法官獨任進
行簡式審判程序，判決如下：
    主    文
洪芯亞犯攜帶兇器竊盜罪，處有期徒刑參月，如易科罰金，以新
臺幣壹仟元折算壹日；又犯竊盜罪，共貳罪，各處拘役肆拾日、
貳拾日，如易科罰金，均以新臺幣壹仟元折算壹日。拘役部分，
應執行拘役伍拾日，如易科罰金，以新臺幣壹仟元折算壹日。
未扣案如附表所示之物均沒收，於全部或一部不能沒收或不宜執
行沒收時，追徵其價額。
    犯罪事實
一、洪芯亞原任職於統一便利商店逢科門市（址設：臺中市○○區
    ○○路0段000號），任職期間自民國109年11月4日起至110年1
    月19日止。詎其明知其已非該超商員工，竟意圖為自己不法
    所有，基於加重竊盜之犯意，利用其知悉店內員工休息室門
    禁密碼之便，於110年1月22日6時45分許，進入上開超商門
    市後，徒手拿取店內由店長吳佩珊管領、放置於交貨便櫃子
    旁寄件編號P0000000號之包裹（寄件人：王鵬傑、收件人：
    張偉祥）後，即輸入店內員工休息室門禁密碼，進入員工休
    息室，再以休息室內客觀上足供兇器使用的剪刀劃開包裹，
    取出包裹內價值新臺幣（下同）5000元之派克菲力浦手錶1
    只，將之放入口袋內，再將包裹重新包裝後並放回店內存放
    交貨便包裹之櫃子內離去。嗣因該包裹無人領取而於110年1
    月30日退回賣家王鵬傑，經王鵬傑發現包裹內已無商品，始
    通知吳佩珊，於110年2月3日15時許，調閱監視器畫面後，
    報警處理，始查悉上情。
二、洪芯亞意圖為自己不法所有，基於竊盜之犯意，於110年1月
    26日5時53分許，進入上開超商門市，輸入店內員工休息室
    門禁密碼後，隨即進入員工休息室，徒手竊取員工休息室內
    由吳佩珊負責管領之報廢商品OPEN小將杯裝穀物乳飲品2杯
    （價值共64元）、瑞穗鮮乳290ML共2瓶（價值共70元）、統
    一超商全店行銷點數3包（價值共2340元），得手後即將上
    開物品全數放入購物袋內離開休息室；隨即又在店內商品陳
    列架上，徒手竊取吳佩珊管領之金沙巧克力1盒（價值129元
    ）、無線滑鼠1個（價值699元）、KITTY保溫瓶1個（價值79
    9元），得手後，未經結帳即離去。嗣吳佩珊發覺商品遭竊
    ，報警處理，始查悉上情。
三、洪芯亞意圖為自己不法所有，基於竊盜之犯意，於110年1月
    25日13時7分許至13時35分許間，騎乘車牌號碼000-0000號
    普通重型機車，至陳麗如經營、位於臺中市○○區○○路0段000
    號之雜貨店內，徒手竊取店內陳列架上之髮夾4個（價值共1
    16元）、大腸圈1個（價值29元）、耳環2個（價值共58元）
    ，得手後，即將上開商品放入口袋內，僅結帳其放置於購物
    籃內之商品後離去。嗣於同日22時許，陳麗如發覺店內商品
    遭竊，調閱監視器畫面後，報警處理，始循線查悉上情。
四、案經吳佩珊、王鵬傑、陳麗如訴由臺中市政府警察局第六分
    局報告臺灣臺中地方檢察署檢察官偵查起訴。
    理    由
一、被告所犯係死刑、無期徒刑、最輕本刑為3 年以上有期徒刑
    以外之罪，其於準備程序中先就被訴事實為有罪之陳述，經
    法官告知簡式審判程序之旨，並聽取檢察官、被告及辯護人
    之意見後，依刑事訴訟法第273條之1第1項規定，經本院合
    議庭裁定進行簡式審判程序審理；且依同法第273條之2及第
    159條第2項規定，不適用傳聞法則有關限制證據能力之相關
    規定，合先敘明。
二、上揭犯罪事實，業據被告於本院準備程序及審理中坦承不諱
    ，核與證人即告訴人吳佩珊於警詢及偵查中之證述、證人即
    告訴人陳麗如、王鵬傑於警詢之證述情節相符，並有員警職
    務報告、7-ELEVEN貨態查詢系統列印資料、進退貨對點表、
    110年1月22日統一便利商店逢科門市店內監視器翻拍照片共
    20張、臺灣臺中地方檢察署檢察事務官勘驗統一便利商店逢
    科門市店內及告訴人陳麗如經營之雜貨店內監視器翻拍畫面
    共46張、110年1月26日統一便利商店逢科門市店內監視器翻
    拍照片共19張、范舒焦書立之聲明書、庫存變更報告書、盤
    點差異比對明細表、羅技M350無線滑鼠價目標籤、告訴人陳
    麗如經營之雜貨店內監視器翻拍照片共22張、車輛詳細資料
    報表、被告與告訴人吳佩珊之LINE對話紀錄列印資料、新進
    員工基本資料表、員工履歷表、勞工保險退保申報表、逢科
    門市部職員輪班表、昱成商行薪工資支領及職工扶養親屬表
    、受處理案件證明單2份、受理各類案件紀錄表3份、報案三
    聯單等件在卷可稽。足認被告前揭任意性自白與事實相符，
    堪以採信，本案事證明確，被告上開犯行均堪以認定，應依
    法論科。
三、論罪科刑：
  ㈠被告就犯罪事實欄一所為，係犯刑法第321條第1項第3款之攜
    帶兇器竊盜罪；就犯罪事實欄二、三所為，均係犯刑法第32
    0條第1項之竊盜罪。起訴書雖主張被告就犯罪事實欄一、二
    所為，均尚涉犯刑法第321條第1項第1款之侵入有人居住之
    建築物之加重竊盜罪嫌等語，惟此部分業經公訴人當庭更正
    均予以刪除（本院卷第205頁），附此敘明。 
  ㈡被告前開3次犯行，犯意各別，行為互殊，應分論併罰。
  ㈢被告所為犯罪事實欄一之加重竊盜犯行，乃就地以員工休息
    室內之剪刀為之，並非自始攜帶該剪刀，且所竊財物價值不
    高，犯後已與告訴人王鵬傑和解，如對其處以最低度刑即有
    期徒刑6月，仍有情輕法重之憾，爰依刑法第59條規定酌減
    其刑；至被告所為犯罪事實欄二、三部分，本院審酌被告犯
    罪之情節，並參酌刑法第320條第1項之法定刑度，難認有情
    輕法重之情形，是就犯罪事實欄二、三部分，均無依刑法第
    59條酌減其刑之適用。
  ㈣爰以行為人之責任為基礎，審酌被告不思循正當管道賺取財
    務，竟分別為本案攜帶兇器之加重竊盜、一般竊盜（2次）
    之犯行、所生損害，及被告犯後坦承犯行，就犯罪事實欄一
    之加重竊盜犯行，已與告訴人王鵬傑和解成立並賠償1萬元
    完畢、就犯罪事實欄三之一般竊盜犯行，已與告訴人陳麗如
    調解成立並賠償3600元完畢、就犯罪事實欄二之一般竊盜犯
    行，因與告訴人吳佩珊就和解條件未達成共識，尚未賠償告
    訴人吳佩珊損害之犯後態度，有本院調解程序筆錄、債務清
    償和解書、本院電話紀錄表及審理筆錄（本院卷第57-58、1
    67-169、189、199、206頁）在卷可稽，兼衡被告之犯罪動
    機、目的，暨其於本院審理中自陳之智識程度、經歷、素行
    等一切情狀，各量處如主文所示之刑，及諭知易科罰金之折
    算標準。並就被告所犯一般竊盜罪部分，衡酌被告所犯各罪
    之犯罪類型、行為態樣、手段、動機、侵害法益種類及責任
    非難程度，而為整體評價後，定其應執行刑如主文所示。
  ㈤被告雖請求給予緩刑宣告云云，然被告本案所為，顯示其對
    於他人財產權之尊重意識尚有欠缺，又被告尚未獲告訴人吳
    佩珊諒解，賠償吳佩珊損害，倘本案就被告所科刑度為緩刑
    宣告，除使被告心存僥倖外，對於告訴人吳佩珊而言亦非公
    平適當，難認有暫不執行刑罰為適當之情形，自不宜宣告緩
    刑。
四、沒收部分：
  ㈠按犯罪所得，屬於犯罪行為人者，沒收之；沒收，於全部或
    一部不能沒收或不宜執行沒收時，追徵其價額，刑法第38條
    之1 第1 項前段、第3 項定有明文。經查，本案被告就犯罪
    事實欄二部分，所竊得之OPEN小將杯裝穀物乳飲品2杯、瑞
    穗鮮乳290ML共2瓶、統一超商全店行銷點數3包、金沙巧克
    力1盒、無線滑鼠1個、KITTY保溫瓶1個，均屬被告之犯罪所
    得，雖未扣案，仍應依刑法第38條之1 第1 項前段、第3 項
    規定諭知沒收，於全部或一部不能沒收或不宜執行沒收時，
    追徵其價額。
  ㈡又按宣告刑法第38條、第38條之1 規定之沒收或追徵，有過
    苛之虞、欠缺刑法上之重要性、犯罪所得價值低微，或為維
    持受宣告人生活條件之必要者，得不宣告或酌減之，刑法第
    38條之2 第2 項分別定有明文。查被告就犯罪事實欄一、三
    部分，分別竊得之派克菲力浦手錶1只及髮夾4個、大腸圈1
    個、耳環2個等物，固亦為其本案犯罪所得，然被告已分別
    賠償告訴人王鵬傑1萬元、告訴人陳麗如3600元完畢，足認
    被告已未保有前開部分之犯罪所得，如仍宣告沒收，將有過
    苛之虞，爰依刑法第38條之2 第2 項規定，不予宣告沒收。
五、如不服本判決應於收受判決後20日內向本院提出上訴書狀，
    並應敘述具體理由；其未敘述上訴理由者，應於上訴期間屆
    滿後20日內向本院補提理由書（均須按他造當事人之人數附
    繕本）「切勿逕送上級法院」。
據上論斷，應依刑事訴訟法第273 條之1 第1 項、第299 條第1
項前段、第310 條之2 、第454 條第1 項，刑法第321 條第1 項
第3 款、第320條第1項、第59條、第51條第6款、第41條第1項前
段、第38條之1 第1 項前段、第3 項，刑法施行法第1 條之1 第
1 項，判決如主文。
本案經檢察官吳錦龍提起公訴，檢察官郭逵到庭執行職務。
中　　華　　民　　國　　111 　年　　7 　　月　　15　　日
                  刑事第六庭    法  官  蔡逸蓉
以上正本證明與原本無異。
如不服本判決應於收受送達後20日內向本院提出上訴書狀，並應
敘述具體理由；其未敘述上訴之理由者，應於上訴期間屆滿後20
日內向本院補提理由書（均須按他造當事人之人數附繕本）「切
勿逕送上級法院」。
告訴人或被害人如不服判決，應備理由具狀向檢察官請求上訴，
上訴期間之計算，以檢察官收受判決正本之日起算。
　　　　                        書記官　葉俊宏
中　　華　　民　　國　　111 　年　　7 　　月　　15　　日
　　　　　　　　　　　　
附表：
編號 應沒收之物及數量 1 OPEN小將杯裝穀物乳飲品2杯 2 瑞穗鮮乳（290ML）2瓶 3 統一超商全店行銷點數3包 4 金沙巧克力1盒 5 無線滑鼠1個 6 KITTY保溫瓶1個 
附錄論罪科刑法條
刑法第320條第1項
意圖為自己或第三人不法之所有，而竊取他人之動產者，為竊盜
罪，處五年以下有期徒刑、拘役或五十萬元以下罰金。
意圖為自己或第三人不法之利益，而竊佔他人之不動產者，依前
項之規定處斷。
前二項之未遂犯罰之。
刑法第321條
犯前條第一項、第二項之罪而有下列情形之一者，處六月以上五
年以下有期徒刑，得併科五十萬元以下罰金：
一、侵入住宅或有人居住之建築物、船艦或隱匿其內而犯之。
二、毀越門窗、牆垣或其他安全設備而犯之。
三、攜帶兇器而犯之。
四、結夥三人以上而犯之。
五、乘火災、水災或其他災害之際而犯之。
六、在車站、港埠、航空站或其他供水、陸、空公眾運輸之舟、
    車、航空機內而犯之。
前項之未遂犯罰之。